【裁判字號】    98,交聲,2083
【裁判日期】    981030
【裁判案由】    聲明異議
【裁判全文】
臺灣高雄地方法院刑事裁定            98年度交聲字第2083號
原處分機關  高雄市政府交通局
異  議  人
即受處分人  甲○○
上列受處分人因違反道路交通管理處罰條例案件，對於高雄市政
府交通局民國98年6 月11日所為之處分（原處分案號：高市交裁
字第裁32-BB0000000號）聲明異議，本院裁定如下：
    主  文
異議駁回。
    理  由
一、原處分意旨略以：異議人即受處分人甲○○所有之車牌號碼
    907-CLW 號重型機車，於民國97年8 月24日上午9 時21分許
    ，行經高雄市○○路與龍德路口，因駕駛人駕車行經有燈光
    管制之交岔路口闖紅燈，為警逕行舉發，嗣由原處分機關依
    道路交通管理處罰條例第53條第1 項之規定，裁處異議人罰
    鍰新臺幣（下同）4,500 元等語。
二、異議意旨略以：本件違規事件，經調閱錄影畫面確認係異議
    人配偶所為，惟舉發通知單之送達證書於送達人簽章及送達
    時間欄位，皆有遭到畫線刪除及塗改痕跡，故該送達證書發
    生瑕疵，無法送達應屬無效，所為舉發顯有違誤，請求撤銷
    原處分，依法聲明異議等語。
三、按行為人有違反道路交通管理處罰條例之情形者，應填製舉
    發違反道路交通管理事件通知單（以下簡稱通知單），逕行
    舉發者，應按已查明之資料填註車牌號碼、車輛種類、車主
    姓名或地址，並於通知單上方空白處加註逕行舉發之文字後
    ，由舉發機關送達被通知人；違反道路交通管理事件，行為
    人認為舉發之事實與違規情形相符者，得於接獲通知單後，
    親自或委託他人持該通知單，不經裁決向指定之處所，逕依
    裁罰基準執行並繳納罰鍰結案；本條例所定罰鍰之處罰，受
    處罰人接獲違反道路交通管理事件通知單後，於15日內得不
    經裁決，逕依第92條第3 項之罰鍰基準規定，向指定之處所
    繳納結案；不服舉發事實者，應於15日內，向處罰機關陳述
    意見；其不依通知所定期限前往指定處所聽候裁決，且未依
    規定期限繳納罰鍰結案或向處罰機關陳述意見者，處罰機關
    得逕行裁決之，違反道路交通管理事件統一裁罰基準及處理
    細則第11條第1 項第4 款、第48條第1 項、道路交通管理處
    罰條例第9 條第1 項分別定有明文。準此，逕行舉發案件，
    應由舉發機關依行政程序法之規定，將通知單送達被通知人
    ，經合法送達後，若被通知人未依規定到案聽候裁決，且未
    依規定自動繳納罰鍰或陳述意見，處罰機關即得逕予裁決。
四、經查：
（一）異議人所有之車牌號碼907-CLW 號重型機車，於民國97年
      8 月24日上午9 時21分許，行經高雄市○○路與龍德路口
      ，因駕駛人駕車行經有燈光管制之交岔路口闖紅燈之事實
      ，此有逕行舉發照片、違反道路交通管理事件通知單在卷
      可稽（見本院卷第18、20頁），且為異議人所不爭執，自
      堪信為真實。
（二）而本件舉發違反道路交通管理事件通知單是否業經合法送
      達異議人，雖依上開違反道路交通管理事件通知單之送達
      證書所示（見本院卷第21頁），其送達人簽章欄，先經送
      達人簽名，嗣經劃線刪除，改以郵局戳章代之，又其送達
      時間欄，記載97年9 月，因日期似有塗改痕跡，未能清楚
      辨識，然經本院電詢上開舉發通知單送達處所即高雄市○
      ○區○○路382 號6 樓之麗緻春天大廈管理委員會，確認
      該舉發通知單之收發情形，經麗緻春天大廈管理委員會傳
      真該大廈97年9 月15日領取掛號信簽名簿，其上確有記載
      「日期9 月15日，來信地址：交通大隊，收信人：甲○○
      ，領取人：甲○○，領取日期：9 月15日」，此有本院公
      務電話紀錄及上開領取掛號信簽名簿傳真各1 紙在卷足憑
      （見本院卷第23至24頁），又異議人之戶籍地址確為高雄
      市○○區○○路382 號6 樓，復有異議人個人基本資料查
      詢結果1 紙在卷可證（見本院卷第29頁），足見上開舉發
      通知單已於97年9 月15日合法送達異議人，而生送達之效
      力，是以，異議人未依規定到案聽候裁決，且未依規定自
      動繳納罰鍰或陳述意見，原處分機關即得逕予裁決，要屬
      當然。從而，原處分機關依道路交通管理處罰條例第53條
      第1 項之規定及違反道路交通管理事件統一裁罰基準表，
      逕行對異議人裁處罰鍰4,500 元，於法並無不合，異議人
      徒執上開舉發通知單曾經些微刪除或塗改，即謂未合法送
      達，顯屬於法無據，異議人之異議為無理由，應予駁回。
五、據上論斷，應依道路交通案件處理法第19條，裁定如主文。
中    華    民    國    98    年    10    月    30    日
                  交通法庭  法  官  林依蓉
以上正本證明與原本無異。
如不服本裁定，應於收受送達後5 日內向本院提出抗告狀。
中    華    民    國    98    年    10    月    30    日
                            書記官  邱靜銘


司法院資訊處製作；財團法人民間司法改革基金會備份。
